【裁判字號】    91,易,3999
【裁判日期】    920115
【裁判案由】    傷害
【裁判全文】
臺灣高雄地方法院刑事判決                        九十一年度易字第三九九九號
    公  訴  人  臺灣高雄地方法院檢察署檢察官
    被      告  乙○○  男  五.
右列被告因傷害案件，經檢察官提起公訴（九十一年度偵字第一九九二三號），本院
判決如左：
    主  文
乙○○傷害人之身體，處拘役拾日，如易科罰金，以佰元折算壹日。
    事  實
一、乙○○於民國九十一年八月十四日晚間十一時三十五分許，在高雄市○○區○○
    路五八號前，因其所栽種之龍眼樹及藥草遭砍鋸一事，欲找該里里長甲○○理論
    ，適逢甲○○在上址召開該里守望相助巡守隊會議，甲○○見乙○○於上址與巡
    守隊隊員周金水發生爭吵，便上前請乙○○先行離開，此舉引起乙○○益加不滿
    ，竟基於傷害他人身體之犯意，以拳頭徒手毆打甲○○臉部，致甲○○因遭乙○
    ○手上之戒指刮傷而受有臉部撕裂傷之傷害。
二、案經黃維仁訴由高雄市政府警察局苓雅分局報請台灣高雄地方法院檢察署檢察官
    偵查起訴。
    理  由
一、訊據被告乙○○固不否認有於右揭時、地，去找告訴人黃維仁就其所種植之龍眼
    樹及藥草遭砍一事理論，惟矢口否認有何傷害之犯行，辯稱：我根本沒有出手打
    甲○○云云。經查：右揭事實業據告訴人甲○○指訴綦詳，且告訴人確因此受有
    臉部撕裂傷之傷害，此有國軍高雄總醫院出具之驗傷診斷書在卷可稽，核與告訴
    人指訴情節相符；另證人即在場開會之張呂麗美亦結證稱：「當天我們在開會，
    乙○○要去找甲○○... 過來時他（即被告）就口出穢言，里長（即告訴人）出
    來就問他什麼事，乙○○就說你跩什麼，里長告訴他你喝了酒，明天再說好嗎？
    他不要，一拳就揮過來，正中里長的臉部... 里長因為受傷，我們就趕快把他送
    醫院了」等語明確（見偵查卷第七頁），核與告訴人所述亦大致相符；佐以被告
    於本院審理時陳稱：「我沒有以手打甲○○的臉部，不過我有以手揮動」、「因
    里長要拉我進屋內談，我不要，我只要在屋外談，我就將其撥開」等語（見本院
    九十一年十二月十日訊問筆錄、九十二年一月六日審判筆錄），是被告亦自承其
    有較激烈之肢體動作。綜上，被告辯以其並未出手毆打告訴人云云，顯係避重就
    輕之詞，不足採信；本件事證明確，被告犯行洵堪認定。
二、核被告所為，係犯刑法第二百七十七條第一項之普通傷害罪。爰審酌被告就與告
    訴人間之糾紛不知理性解決，以暴力方式出手傷害告訴人，顯屬非是，且犯後態
    度不佳，不知悔悟，且未與告訴人達成和解，賠償告訴人所受之損失，惟告訴人
    所受傷害輕等一切情狀，量處如主文所示之刑，並諭知易科罰金折算標準。
據上論斷，應依刑事訴訟法第二百九十九條第一項前段，刑法第二百七十七條第一項
，第四十一條第一項，罰金罰鍰提高標準條例第一條前段、第二條，判決如主文。
中      華      民      國      九十二      年      一    月    十五    日
                                  臺灣高雄地方法院刑事第四庭
                                      審判長法官  黃建榮
                                            法官  廖純卿
                                            法官  盧怡秀
右正本證明與原本無異。
如不服本判決，應於判決送達後十日內，向本院提出上訴狀。
                                          書記官  林佳蓉
中      華      民      國      九十二      年      一    月    十五    日
附錄論罪科刑法條：
中華民國刑法第二百七十七條 (普通傷害罪)
傷害人之身體或健康者，處三年以下有期徒刑、拘役或一千元以下罰金。
犯前項之罪因而致人於死者，處無期徒刑或七年以上有期徒刑；致重傷者，處三年以
上十年以下有期徒刑。


司法院資訊處製作；財團法人民間司法改革基金會備份。
